【裁判字號】    95,上易,478
【裁判日期】    950719
【裁判案由】    違反槍砲彈藥刀械管制條例
【裁判全文】
臺灣高等法院高雄分院刑事判決         95年度上易字第478號
上  訴  人  臺灣高雄地方法院檢察署檢察官
被      告  甲○○
上列上訴人因被告違反槍砲彈藥刀械管制條例案件，不服臺灣高
雄地方法院95年度易字第599 號中華民國95年5 月22日第一審判
決（起訴案號：臺灣高雄地方法院檢察署95年度偵字第3420號）
，提起上訴，本院判決如下：
    主  文
原判決撤銷。
本件免訴。
    理  由
一、公訴意旨係以：被告甲○○明知武士刀、手指虎係經公告管
    制之刀械，未經許可不得持有，竟自民國93年10月間起，持
    之並藏放於其位於高雄市新興區○○○路263 號5 樓之1 居
    所房間內。嗣於94年10月11日下午3 時50分許，經警持臺灣
    高雄地方法院核發之搜索票前往上址搜索而查獲上情，並扣
    得管制刀械之武士刀、手指虎各1 把，因認被告涉犯違反槍
    砲彈藥刀械管制條例第14條第3 項未經許可持有刀械罪嫌等
    語。
二、按案件曾經判決確定者，應諭知免訴之判決，並得不經言詞
    辯論為之，刑事訴訟法第302 條第1 款、第307 條分別定有
    明文。又確定判決之既判力，不論實質上之一罪，或想像競
    合犯等裁判上之一罪，其一部事實已經判決確定者，對於構
    成一罪之其他部分，均有其適用，此乃基於審判不可分之關
    係，在審理事實之法院，就全部犯罪事實，依同法第267 條
    之規定，本應予以審判，故其判決確定之效力，應及於全部
    之犯罪事實，檢察官復將其他部分重行起訴，應諭知免訴之
    判決（最高法院49年度台非字第20號判例、同院87年度台上
    字第1150號判決意旨參照）。
三、查槍彈藥刀械管制條例為針對槍彈藥刀械加以管制，用
    以維持社會秩序，保障人民生命財產安全之特別法，該法將
    槍砲分為重型槍砲、輕型槍砲、魚槍及其他各式槍砲4 種，
    與彈藥、刀械，分別規定為6 種不同之罪名，而行為人同時
    持有數種不同之槍砲彈藥刀械，為一個持有行為而觸犯數種
    不同罪名，係一行為而觸犯數罪名，應依想像競合犯規定從
    一重處斷（最高法院73年度第1 次刑事庭會議決議意旨參照
    ）。本院查，被告甲○○前案被訴於94年6 月間某日，受綽
    號「小尤」姓名年籍不詳之男子之所託，在其位於高雄市新
    興區○○○路263 號5 樓之1 居所，為其寄藏具殺傷力之仿
    FN廠半自動手槍之改造手槍2 把，及供上開手槍使用，具有
    殺傷力之改造子彈數顆暨公告管制之手指虎1 只，而未經許
    可持有上開槍彈及刀械；復於不詳時日向綽號「進仔」之人
    購得第二級毒品狄芬諾西萊（Diphenoxyl ate）53顆後，持
    有之。嗣為警於94年10月11日下午3 時50 分 許（起訴書誤
    載為94年10月1 日下午3 時55分許），循線在高雄市新興區
    ○○○路263 號5 樓之1 查獲（起訴人誤載為高雄市新興區
    ○○○路263 號5 樓），其所涉違反槍砲彈藥刀械管制條例
    第8 條第4 項、第12條第4 項及違反毒品危害防制條例第11
    條第2 項之罪嫌，業經臺灣高雄地方法院檢察署檢察官於94
    年11月22日提起公訴（94年度偵字第23241 號、94年度偵字
    第24461 號），並經臺灣高雄地方法院於95年5 月30日以94
    年度訴字第4206號判處應執行有期徒刑3 年5 月，併科罰金
    新台幣10萬元，於95年6 月26日確定之事實，有臺灣高雄地
    方法院94年度訴字第4206號判決及本院公務電話查詢紀錄表
    各1 份可稽。而本案被告被訴非法持有武士刀1 把、手指虎
    1 只之犯行，既與前案被告持有具殺傷力之仿FN廠半自動手
    槍之改造手槍2 把，及供上開手槍使用，具有殺傷力之改造
    子彈數顆暨持有刀械手指虎1 只之犯行，均於94年10月11日
    下午3 時50分許，經警持臺灣高雄地方法院核發之搜索票前
    往被告位於高雄市新興區○○○路263 號5 樓之1 居處房間
    內搜索，而同時查獲，有卷附搜索、扣押筆錄1 份、扣押物
    品目錄表1 件可稽（見警卷第24頁至第29頁），且據被告於
    警詢及原審審理中供承：綽號「小尤」男子之小弟，即綽號
    「小毅」、「小富」、「小陳」之男子於94年6 月中旬將上
    開槍彈及手指虎留在伊位於高雄市新興區○○○路263 號5
    樓之1 居處，讓伊保管；…武士刀則係伊於遭查獲之1 年前
    （即93年10月間）在光華路某處的刀械精品店買的…等語（
    見警卷第7 頁，原審卷第21頁），足見被告自93年10月間某
    日起至94年6 月上旬非法持有武士刀之行為，與被告自94年
    6 月中旬起非法持有手指虎之行為，有修法前連續犯裁判上
    一罪關係；而被告自94年6 月中旬起至同年10月11日下午3
    時50分許為警查獲時，係以一持有行為，同時持有上開槍彈
    、手指虎及武士刀，係一行為觸犯數罪名，為想像競合犯，
    係屬裁判上一罪，是以公訴人就本件被告未經許可，非法持
    有武士刀1 把、手指虎1 個之犯罪事實，已為前案臺灣高雄
    地方法院94年度訴字第4206號確定判決之既判力所及，依上
    開說明，此部分自應諭知免訴之判決。原審疏未詳察，遽予
    諭知公訴不受理，尚有未洽，檢察官上訴意旨認本件與前開
    確定判決間並非同一持有行為之想像競合犯關係，雖無理由
    ，惟原判既有上開可議之處，仍屬無可維持，應予撤銷改判
    ，就此部分諭知免訴之判決，並不經言詞辯論為之。
四、扣案武士刀1 把及手指虎1 只，因本件諭知免訴之判決，既
    無主刑，從刑亦無所附麗，故上開扣案之違禁物，應另依刑
    法第40條第2 項規定由檢察官聲請單獨宣告沒收（最高法院
    78年度台非字第72號判決意旨參照）。
據上論結，應依刑事訴訟法第369 條第1 項前段、第364 條、第
302 條第1 款、第307 條，判決如主文。
中    華    民    國    95    年    7     月    19    日
                  刑事第五庭    審判長法  官  曾永宗
                                      法  官  任森銓
                                      法  官  陳  箐
以上正本證明與原本無異。
本判決不得上訴。
中    華    民    國    95    年    7     月    19    日
                                      書記官  陳武悅
                                                      Q


司法院資訊處製作；財團法人民間司法改革基金會備份。
